臺灣高等法院民事裁定
111年度聲字第385號
聲  請  人   臺灣中小企業銀行股份有限公司

法定代理人   林謙浩  
相  對  人   貳參柒映創有限公司

兼法定代理人 顏一帆  


上列當事人間取回或領取提存物事件，本院裁定如下：        
   主      文
臺灣臺中地方法院一一一年度存字第五一五號提存事件，聲請人
所提存之中央政府建設公債一０四年度甲類第十二期中央登錄債
券新臺幣壹佰貳拾萬元，准予發還。
    理      由
一、按訴訟終結後，供擔保人證明已定20日以上之期間，催告受
    擔保利益人行使權利而不行使，或法院依供擔保人之聲請，
    通知受擔保利益人於一定期間內行使權利並向法院為行使權
    利之證明而未證明者，法院應依供擔保人之聲請，以裁定命
    返還其提存物，民事訴訟法第104條第1項第3款定有明文。
    此項規定，於其他依法令供訴訟上之擔保者準用之，亦為同
    法第106條所明定。
二、本件聲請意旨略以：伊前依本院111年度抗字第191號裁定，
    為相對人提供中央政府建設公債104年度甲類第12期中央登
    錄債券新臺幣（下同）120萬元為假扣押擔保，經臺灣臺中
    地方法院（下稱臺中地院）111年度存字第515號提存事件提
    存後，向臺中地院民事執行處111年度司執全字第1119號事
    件聲請對相對人之財產在347萬9,366元之範圍內為假扣押執
    行（下稱系爭假扣押執行程序）。茲因伊已撤回該假扣押執
    行，並已定期通知相對人行使權利（本院111年度聲字第260
    號行使權利事件），惟相對人未於期間內行使權利，爰依民
    事訴訟法第104條第1項規定，聲請准予返還提存物等語。
三、經查聲請人之主張，業據提出臺中地院111年度存字第515號
    提存書、撤回假扣押強制執行狀及本院111年度抗字第191號
    假扣押裁定等影本為證（見本院卷第7頁至第13頁）。又系
    爭假扣押執行程序終結後，聲請人聲請本院定期催告相對人
    行使權利，並向本院為行使權利之證明，經本院以111年度
    聲字第260號裁定後，相對人於民國111年7月4日收受上開裁
    定，惟迄未行使權利並向本院提出行使權利之證明，亦有上
    開通知行使權利裁定、本院111年7月28日院彥民謙111聲260
    字第1110009127號函可佐（見本院卷第17頁），揆諸首揭說
    明，聲請人聲請返還提存物，核無不合，應予准許。
四、據上論結，本件聲請為有理由，爰裁定如主文。　　
中　　華　　民　　國　　111 　年　　8 　　月　　24　　日
                  民事第十九庭
                      審判長法  官  魏麗娟
                            法  官  潘進柳 
                            法  官  郭佳瑛 
正本係照原本作成。
如不服本裁定，應於收受送達後10日內向本院提出抗告狀，並應
繳納抗告費新臺幣１千元。
中　　華　　民　　國　　111 　年　　8 　　月　　24　　日
　　　　　　　　　　　　　
　　　　　　　　　　　　　  書記官  黃麗玲